# 请教陈版，关于新成立公司适用新金融工具准则问题

提问人：jchen609 时间：2020-11-10 14:33:08
陈版您好，小弟公司今年新成立，第三方应收账款账龄都在 1 年以内，但是明年开始要适用新金融工具准则，已有的账龄信息不足以计算迁徙率和预期信用损失率，请教一下您这种情况要如何适用新金融工具准则哈，谢谢您！

回答人：chenyiwei
在这类情况下，可以参考同一集团内同类子公司，或者其他具有可比性的同类企业的应收款项迁徙率等参数进行估计。另外若笔数较少、单笔金额重大，也可以采用个别认定法。